臺灣新竹地方法院交通事件裁定　93年度交聲字第187號
　　原處分機關
　　即移送機關　交通部公路總局新竹區監理所新竹市監理站
　　受處分人即
　　異　議　人　甲○○
上列異議人即受處分人因違反道路交通管理處罰條例案件，對於
交通部公路總局新竹區監理所新竹市監理站民國93年9 月3 日竹
監三裁字第裁51－Ｅ00000000號違反道路交通管理事件裁決處分
聲明異議，本院裁定如下：
    主  文
異議駁回。
    理  由
一、(一)按「汽車駕駛人持逾期之駕駛執照駕車者，處銀元六百元
    以上一千二百元以下罰鍰，並禁止其駕駛。」、「汽車駕駛
    人轉彎時，不依標誌、標線、號誌指示者，處銀元二百元以
    上六百元以下罰鍰。」道路交通管理處罰條例第22條第1 項
    第6 款、第48條第2 款定有明文。(二)次按汽車駕駛人違反道
    路交通管理處罰條例第48條規定，應依同條例第63條第1 項
    第1 款規定記違規點數一點。(三)再按違反道路交通管理事件
    統一裁罰基準及處理細則第11條第1 項第1 款規定行為人有
    本條例之情形者，應填製舉發違反道路交通管理事件通知單
    ，並於被通知人欄予以勾記，其通知聯依下列規定辦理：「
    當場舉發者，應填記駕駛人或行為人姓名﹑性別﹑出生年月
    日﹑地址﹑車輛種類。被查獲之駕駛人或行為人為受處分人
    時，應將該通知單填記後交付該行為人簽名或蓋章收受之；
    拒絕簽章者，並記明其事由，視為已收受‧‧」。(四)第按違
    反道路交通管理事件行為人，未依規定自動繳納罰鍰，或未
    依規定到案聽候裁決，處罰機關應於舉發違反道路交通管理
    事件通知單送達二個月內依基準表逕行裁決之，而違反道路
    交通管理處罰條例第22條第1 項第6 款規定且逾越應到案日
    期30日以上者，逕行裁決處罰新台幣三千六百元、違反道路
    交通管理處罰條例第48條第2 款規定且逾越應到案日期30日
    以上者，逕行裁決處罰新台幣一千八百元，並記違規點數一
    點，違反道路交通管理事件統一裁罰基準及處理細則第44條
    第1 項、違反道路交通管理事件統一裁罰標準表分別定有明
    文。
二、原處分意旨略以：
    異議人即受處分人甲○○騎乘車號Ｎ二三─七六八號重型機
    車，於民國93年5 月19日21時10分許，行經新竹縣竹北市○
    ○路與福興路口，因未依規定兩段式左轉，為新竹縣警察局
    竹北分局警員顏正治攔查後查悉未帶駕照，顏正治警員因而
    當場填掣竹縣警交字第Ｅ00000000號舉發違反道路交通管理
    事件通知單，舉發其違反道路交通管理處罰條例第25條第3
    款「未帶駕照」行車、第48條第2 款「不依標誌、標線、號
    誌指示者」行車，嗣異議人未於舉發單所載應到案時間即93
    年6 月3 日前到案聽候裁決，且經原處分機關查核結果，異
    議人之機車駕照有效日已於79年9 月24日到期且未申請換發
    新照，原處分機關乃依道路交通管理處罰條例第22條第1項
    第6 款、第48條第2 款規定，併認定異議人均逾越應到案日
    期30日以上，於93年9 月3 日裁決異議人不依標誌標線號誌
    指示駕車、持逾期駕駛執照駕車，合併裁罰銀元一千八百元
    即新台幣五千四百元，並記違規點數一點。
三、異議意旨略以：
    異議人並不否認於93年5 月19日21時10分許，未帶駕照而騎
    乘車號Ｎ二三─七六八號重型機車行經新竹縣竹北市○○路
    與福興路口，且當時未依規定兩段式左轉，在上址經警攔查
    後開單告發等情，然辯稱：其之重型機車駕照尚在有效時限
    內，並無逾期，因而請求撤銷原處分機關之裁決云云。
四、經查：
（一）異議人於上開時地未帶駕照騎乘車號Ｎ二三─七六八號重
      型機車，未依規定兩段式左轉，經警攔查後開單告發之事
      實，異議人並不否認，且有竹縣警交字第Ｅ00000000號舉
      發違反道路交通管理事件通知單一紙在卷可查，則異議人
      騎乘重型機車未依規定兩段式左轉之違規事實，堪可認定
　　　。
（二）異議人雖辯稱其之重型機車駕照尚在有效時限內，並無逾
      期之情形，但卻未提出任何重型機車駕照影本供本院參酌
      。反之，經本院函詢原處分機關結果，異議人之重型機車
      駕照發照日期為73年5 月2 日，有效日期至79年9 月24
      日，嗣後即無換發新照或重新考照之紀錄，有原處分機關
      93年10月27日竹監新字第0930007415號函所附之新竹市監
      理站機車駕駛人螢幕列印資料一份在卷可參，從而，本件
      異議人持逾期駕駛執照騎乘機車之違規事實已堪明確。
五、綜上所述，異議人確於右開時地持逾期駕駛執照騎乘重型機
    車且未依規定兩段式左轉，其所提出之異議理由，尚不足取
    ，原處分機關依首揭法條合併裁罰銀元一千八百元即新台幣
    五千四百元，並記違規點數一點，於法並無違誤，應予維持
    。本件異議為無理由，應予駁回。
六、據上論斷，應依道路交通案件處理辦法第19條，裁定如主文
    。
中　　華　　民　　國　　94　　年　　2 　　月　　15　　日
                交通法庭  法  官  李珮瑜
以上正本證明與原本無異。
如不服本裁定，應於裁定送達後5日內向本院提出抗告狀。
中　　華　　民　　國　　94　　年　　2 　　月　　15　　日
                          書記官　龔紀亞
